【裁判字號】    97,易,748
【裁判日期】    971031
【裁判案由】    違反毒品危害防制條例
【裁判全文】
臺灣新竹地方法院刑事判決             97年度易字第748號
公  訴  人  臺灣新竹地方法院檢察署檢察官
被      告  甲○○
                    號5樓
上列被告因違反毒品危害防制條例案件，經檢察官提起公訴（97
年度毒偵字第1406號），被告於本院準備程序為有罪之陳述，爰
經合議庭裁定由受命法官獨任行簡式程序審理，並判決如下：
    主    文
甲○○施用第二級毒品，累犯，處有期徒刑陸月，如易科罰金，
以新臺幣壹仟元折算壹日。扣案之第二級毒品安非他命壹包（毛
重零點公克），沒收銷燬；吸食器壹組，沒收。
    事    實
一、甲○○前因竊盜案件，分別經本院以93年度易字第155號、9
    3年度易字第628號判決判處有期徒刑7月、11月確定，上開2
    案件接續執行，於民國95年3 月17日縮刑期滿執行完畢。另
    因施用毒品案件，經本院以93年度毒聲字第257 號裁定送觀
    察、勒戒，嗣因認無繼續施用毒品傾向，由臺灣新竹地方法
    院檢察署檢察官以93年度毒偵字第660 號為不起訴處分確定
    ，於93年12月17日釋放出所。詎仍不知戒慎其行，於97 年8
    月15日早上10時許，在新竹縣湖口鄉區旁其所有自小
    客車內，基於施用第二級毒品安非他命之犯意，以火燒烤吸
    食煙霧之方式，施用第二級毒品安非他命乙次。嗣於97 年8
    月16日2時許，在新竹縣新豐鄉○○路176號春城汽車旅館30
    5 號房內，經其同意搜索後，扣得其所有之安非他命乙包（
    毛重0.3 公克）及供其施用第二級毒品安非他命之吸食器乙
    組，並經其同意後採尿送驗呈安非他命、甲基安非他命陽性
    反應，始悉上情。
二、案經新竹縣政府警察局竹北分局報告臺灣新竹地方法院檢察
    署檢察官偵查起訴。
    理    由
一、本件被告甲○○所犯毒品危害防制條例第10條第2 項之施用
    第二級毒品罪，非死刑、無期徒刑、最輕本刑為3 年以上有
    期徒刑之罪，或高等法院管轄第一審之案件，被告於本院準
    備程序進行中，就被訴事實為有罪之陳述，經本院合議庭認
    合於刑事訴訟法第273條之1之規定，裁定進行簡式審判程序
    ，合先敘明。
二、認定犯罪事實所憑之證據及理由：
(一)、訊據被告對於前揭施用第二級毒品安非他命之犯罪事實於本
    院準備程序、簡式審判程序時均坦承不諱，且查：被告於97
    年8 月16日13時50分許在新竹縣政府警察局竹北分局山崎派
    出所所採集之尿液（代號：北97355） 經送檢驗確呈安非他
    命、甲基安非他命陽性反應，有竹北分局毒品犯罪嫌疑人尿
    液採驗作業管制紀錄、詮昕科技股份有限公司濫用藥物尿液
    檢驗報告各乙份附卷為憑，復有新竹縣政府警察局竹北分局
    搜索、扣押筆錄、現場及扣案物照片9 張在卷可查，另有第
    二級毒品安非他命乙包（毛重0.3 公克）及被告所有供施用
    第二級毒品所用之吸食器乙組扣案足資佐證，是被告自白確
    與事實相符，堪以採信。本件事證明確，被告施用第二級毒
    品安非他命之犯行洵堪認定。
(二)、被告曾於93 年間因施用毒品，經本院以93年度毒聲字第275
    號裁定送觀察、勒戒，因認無繼續施用傾向，經臺灣新竹地
    方法院檢察署檢察官以93年度毒偵字第660 號為不起訴處分
    確定等情，有臺灣新竹地方法院檢察署刑案資料查註紀錄表
    、全國施用毒品案件紀錄表、受觀察勒戒人毒品及前科紀錄
    簡列表、矯正簡表、臺灣高等法院被告前案紀錄表各乙份在
    卷可按，是被告於強制戒治執行完畢釋放後5 年內再犯施用
    毒品罪，所為應依法論罪科刑。
三、論罪及科刑：
(一)、核被告所為，係均犯毒品危害防制條例第10條第2 項之施用
    第二級毒品罪。其持有第二級毒品安非他命之低度行為，為
    其施用第二級毒品安非他命之行為所吸收，不另論罪。又被
    告前因竊盜案件，分別經本院以93年度易字第155 號、93年
    度易字第628號判決判處有期徒刑7月、11月確定，上開2 案
    件接續執行，於95年3 月17日縮刑期滿執行完畢等情，有臺
    灣高等法院被告前案紀錄表乙紙附卷可佐，被告前受有期徒
    刑之執行完畢後，其於5 年以內故意再犯本件有期徒刑以上
    之罪，為累犯，應依刑法第47條第1 項之規定，加重其刑。
    爰審酌被告無視法令之禁止，前已因施用毒品案件，經裁定
    送觀察勒戒、強制戒治後，竟再度施用足以導致精神障礙及
    生命危險之成癮性毒品，惟被告犯後坦承全部犯行，顯有悔
    改之意，兼以施用毒品所生危害以自戕健康為主，及其犯後
    坦承犯行等一切情狀，量處如主文所示之刑，並諭知易科罰
    金之折算標準，以示懲儆。
(二)、扣案之第二級毒品安非他命乙包（毛重0.3 公克），為毒品
    危害防制條例第2條第2項第2 款所規定之第二級毒品，屬違
    禁物，不問屬於被告與否，爰依毒品危害防制條例第18條第
    1 項前段之規定，併予宣告沒收銷燬之。另扣案之吸食器乙
    組，為被告所有，供其施用第二級毒品安非他命所用之物，
    經其供承在卷，應依刑法第38條第1項第2款之規定宣告沒收
    。
據上論斷，應依刑事訴訟法第273條之1第1 項、第299條第1項前
段，毒品危害防制條例第10條第2項、第18條第1項前段，刑法第
11條、第47條第1項、第41條第1項前段、第38條第1項第2款，判
決如主文。
本案經檢察官洪裕翔到庭執行職務。
中    華    民    國    97    年    10    月    31    日
                  刑事第三庭  法  官  林惠君
以上正本證明與原本無異。
如不服本判決，應於收受本判決後10日內向本院提出上訴書狀。
上訴書狀應敘述具體理由，未敘述上訴理由者，應於上訴期間屆
滿後20日內補提理由書狀於本院（均須按他造當事人之人數附繕
本，並請勿「逕送上級法院」）。
中    華    民    國    97    年    10    月    31    日
                              書記官  蔣淑君
附錄法條：
毒品危害防制條例第10條第2項
施用第二級毒品者，處3年以下有期徒刑。


司法院資訊處製作；財團法人民間司法改革基金會備份。
